臺灣板橋地方法院交通事件裁定　　　　94年度交聲字第1626號
　　原處分機關　臺北市交通事件裁決所
　　異　議　人　甲○○
　　即受處分人
上列異議人因違反道路交通管理處罰條例案件，對於原處分機關
於民國94年8 月30日所為之北市裁一字第裁22－Z00000000 號處
分，聲明異議，本院裁定如下：
    主  文
異議駁回。
    理  由
一、異議意旨略以：異議人即受處分人甲○○於民國（下同）94
    年6 月12日20時30分許，駕駛世宇實業有限公司所有、車號
    ：8227－DX號自小客車，行經國道一號高速公路北上25公里
    加500 公尺處，因未保持行車安全距離，致煞車不及追撞3L
    —5528號自小客車而肇事（無人傷亡）之違規事實，經警掣
    單舉發，然當日異議人行駛在國道一號公路北上25公里加50
    0 公尺處之中內車道，當時車輛稀少，車行順暢，且異議人
    與同一車道之前車亦保持約100 公尺行車間距，突有行駛內
    側車道之車號：3L－5528號自小客車，驟然轉換車道而切進
    異議人行駛中之中內車道，異議人欲緊急左轉閃避，惟左側
    亦有車輛並行，異議人乃因煞停距離不足，始撞擊上開3L－
    5528號自小客車右後側，該車遭撞擊後失控打橫於車道上，
    致行駛於同向中外車道之車號：2539－GX號自小客車剎車不
    及，前車頭再撞擊3L－5528號自小客車前後車門而肇事。肇
    事後，異議人將所駕車輛置於原地，且於車後處放置三角警
    示架，另3L－5528號、2539－GX號自小客車則移置路肩停放
    ，並經報警處理後，警員亦詳細詢問各該車輛駕駛人（含異
    議人）等，而製作談話筆錄在案。嗣異議人向國道高速公路
    警察局第一警察隊查詢結果，得悉初判表記載內容係A 車（
    即3L－5528號自小客車）因變換車道不當，導致B 車（即異
    議人之8227－DX號自小客車）追撞，而C 車（即2539－GX號
    自小客車）因未保持安全間距而肇事。迨異議人於向該管警
    察機關詢查後，約莫半月時日，即收受內政部警政署國道公
    路警察局94年7 月5 日掣單舉發之違規通知單，復向前述警
    察機關更為查詢結果，始知初判表其上載為A 車（即8227－
    DX號自小客車）因未保持安全間距，直接撞擊B 車（即3L－
    5528號自小客車），致B 車失控打橫於車道上，C 車（即25
    39－GX號自小客車）閃避不及追撞B 車而肇事。異議人乃依
    前開舉發違規單記載應到案日期，於94年8 月2 日前往臺北
    市交通事件裁決所申訴後，於94年8 月23日獲以北市裁一字
    第09439185800 號函覆「受處分人於94年6 月12日20時30分
    駕車於高速公路中內車道經國道一號公路北上25公里加500
    公尺處，其前車頭與同向中內車道行駛變換車道之3L－5528
    號自小客車右後箱發生撞擊後，3L－5528號自小客車失控打
    橫於車道上時，在同向中外車道行駛之2539－GX號自小客車
    剎車不及，其前車頭再撞擊3L－5528號自小客車前後車門而
    肇事，認定受處分人仍構成違規行為」，而未能依實況現狀
    核判，實無法令人信服，爰依法聲明異議云云。
二、按汽車行駛於高速公路或設站管制之道路，而不遵管制之規
    定者，處汽車駕駛人新臺幣（下同）3千元以上6 千元以下
    罰鍰；又汽車駕駛人有上開行為時，除依原條款處罰鍰外，
    並記違規點數1 點，道路交通管理處罰條例第33條第1 項、
    第63條第1 項第1 款分別定有明文。次按汽車在同一車道行
    駛時，除擬超越前車外，後車與前車之間應保持隨時可以煞
    停之距離，道路交通安全規則第94條第1 項亦有明文。
三、本件異議人即受處分人甲○○於94年6 月12日20時30分許，
    駕駛車號：8227－DX號自小客車，行經國道一號高速公路北
    上25公里加500 公尺處，因未保持行車安全距離，煞車不及
    而撞擊行駛同向中內車道之3L—5528號自小客車右後側，3L
    －5528號自小客車失控打橫於車道上時，同向中外車道行駛
    之2539－GX號自小客車煞車不及，再撞擊3L－5528號自小客
    車前後車門而肇事（無人傷亡）之違規事實，並經警掣單舉
    發等情，有內政部警政署國道公路警察局94年7 月5 日公警
    局交字第Z00000000 號舉發違反道路交通管理事件通知單、
    內政部警政署國道公路警察局第一警察隊94年8 月15日公警
    一交字第0940171336號函影本及所附之道路交通事故談話紀
    錄表各1 件在卷可稽。異議人亦不否認有於上開時、地，駕
    駛前揭小客車撞及前車之事實，惟矢口否認有何違反道路交
    通管理處罰條例之行為，並以前詞置辯。經查：
    (一)、異議人於事故後之警詢時，供承以：肇事前我由五股交
        流道上高速公路往北，準備到木柵，我行駛於中內車道
        ，我發覺3L－5528欲變換車道，我撞擊該車右後保險桿
        。我發現該車時大約23公尺左右，我感覺該車是停下來
        的。肇事後我保持現場，待警方處理。肇事當時行車速
        率為每小時90至100 公里等語；另車號3L─5528號自小
        客車駕駛人王連興於警詢時亦稱：肇事前我從桃園交流
        道上高速公路往北，準備下建國（松江）交流道，我走
        中內車道，我變換車道時車速減慢，幾乎同時，後方
        8227－DX就撞擊我車右後方。被撞時我車就停於外側路
        肩。肇事當時行車速率為每小時70至80公里等語，核與
        異議人所陳肇事經過相符，且有國道公路警察局道路交
        通事故談話紀錄表影本、道路交通事故初步分析研判表
        影本、事故現場草圖影本暨異議人提出之車損照片4 幀
        等存卷可佐。
    (二)、按道路交通安全規則第94條第1 項規定，汽車在同一車
        道行駛時，除擬超越前車外，後車與前車之間應保持隨
        時可以煞停之距離，所謂應保持隨時可以煞停之距離者
        ，乃指同車道前後車輛間應保持適當行車距離，俾便隨
        時煞停，避免追撞事故發生。而依前揭異議人暨3L－55
        28號汽車駕駛人所為筆錄內容，足悉二人於肇事前，均
        行駛在同一車道（即北上之中內車道），異議人與其前
        方之3L－5528號自小客車，本應保持隨時可煞停之安全
        距離，詎異議人竟於上述自小客車減緩車速、準備變換
        車道自建國（松江）交流道下高速公路之際，煞車不及
        追撞前開車輛右後方而肇事，益徵異議人當時並未保持
        安全距離，因致本件交通事故之發生。
    (三)、再者，異議人辯以：3L－5528號自小客車係自同向北上
        之內側車道貿然變換車道，切進其行駛之中內車道，致
        異議人煞車不及始追撞肇事一節，果係如此，自無異議
        人所稱發現上述車輛時，該車係屬停止之狀態，因認3L
        －5528號自小客車乃係行駛於北上之中內車道，嗣減緩
        車速，準備變換車道自建國（松江）交流道下高速公路
        時，遭致行駛同一車道後方之異議人所駕車輛撞擊而肇
        事，甚明。是綜據前揭論述意旨，足見異議人肇事時並
        未遵守前揭管制規定，而未與行駛同一車道之前車間保
        持行車安全距離，肇致本件交通事故，異議人上述所辯
        ，並無可採，因此，異議人有舉發之違規事實，堪以認
        定。從而，原處分機關乃依道路交通管理處罰條例第33
        條第1 項及第63條第1 項第1 款之規定，裁處異議人新
        臺幣罰鍰3000元，並記違規點數1 點，核無違誤，應予
        維持；據上，異議為無理由，應予駁回。
據上論斷，應依道路交通案件處理辦法第19條，裁定如主文。
中　　華　　民　　國　　94　　年　　9 　　月　　30　　日
                        交通法庭法  官  黎錦福
上列正本證明與原本無異。
如不服本裁定，應於裁定送達後5日內向本院提出抗告狀。
                                書記官  蔡麗春
中　　華　　民　　國　　94　　年　　9 　　月　　30　　日
